Inventaris van het archief van Anthonie van der Heim, (1710) 1737-1746
Nationaal Archief, Den Haag
- Anthonij van der Heim als Raadpensionaris van de Staten van Holland en West-Friesland, 1737-1746, A
  - Bijzonder, A.2
    - Binnenlandse zaken, A.2.1
      - Gewestelijke aangelegenheden, A.2.1.1
        - Holland, A.2.1.1.1
          - Organisatie van de vergaderingen van Staten van Holland en West-Friesland, A.2.1.1.1.2
            - Uittreksels uit de resoluties van de Staten van Holland en West-Friesland over de periode 1579-1679 houdende voorbeelden van submissie van de Staten van Holland aan gerechtshoven bij besluiten, (1700); 441; 3 stukken
            - Uittreksel uit het register der resoluties van de Staten van Holland en West-Friesland van 18 maart 1723, houdende een order op de geheimhouding van punten die op de vergaderingen ter sprake zijn gekomen, 442; 1 stuk
            - Uittreksel uit het register der resoluties van de Staten van Holland en West-Friesland van 19 maart 1728, betreffende het aanstellen van militairen in de vergaderingen van de Staten van Holland en West-Friesland, 1728. Met bijlage, 443; 2 stukken
            - Uittreksel uit het register der resoluties van de Staten van Holland en West-Friesland van 20 maart 1731, betreffende de toetreding van Jacob Gillis pensionaris van Haarlem, tot de vergadering van de Staten van Holland en West-Friesland en betreffende het verlenen van naturalisatie en honores, 444; 1 stuk
            - Uittreksel uit het register der resoluties van de Staten van Holland en West-Friesland van 2 juli 1734, betreffende de punten van deliberatie, waarop de volgende vergadering wordt beschreven, 445; 1 stuk
            - Notulen van de vergaderingen van de Staten van Holland en West-Friesland, opgemaakt door Anthonij van der Heim, 1737-1741; 446; 1 deel
            - Aantekening van Anthonij van der Heim betreffende het toetreding tot de statenvergaderingen van Johan Moens in 1650 en Nicolaas van Kinschot in 1628, beide oud-fiscalen, als pensionaris van respectievelijk Rotterdam en Delft, (1740); 447; 1 stuk
            - Lijst van data van resoluties van de Staten van Holland en West-Friesland over de periode 1622-1739 betreffende de zittingsperiode van de leden van de Gecommitteerde Raden, (1740). Met bijlagen; afschriften, 448; 3 stukken
            - Aantekening op de resoluties van de Staten van Holland en West-Friesland van 14 juli 1679 en 3 februari 1728 betreffende de vergoedingen van reis- en verblijfkosten van de afgevaardigden ter Staten van Holland en West-Friesland in Den Haag, (1740); 449; 1 stuk
            - Stukken betreffende het bijwonen van de vergaderingen van de Staten van Holland en West-Friesland door leden, wiens familie, vrienden etc. worden besproken, (1740), afschriften, 450; 2 stukken
            - Ordonnantie op de vergaderingen van de Staten van Holland en West-Friesland voor de periode september 1573 - februari 1574 in Delft; afschrift, (1740); 451; 1 katern
            - Aantekeningen van Van der Heim, (waaronder ook notulen van vergaderingen van de Staten van Holland en West-Friesland), 1744 en 1745, deels in klad, deels met bijlagen, 452; 1 omslag
            - Uittreksels uit rekesten van verschillende personen aan de Staten van Holland en West-Friesland, behandeld in de vergaderingen van voornoemd college, (1745); 453; 1 stuk
              Incompleet
          - Aanstellingen en instructies van functionarissen, A.2.1.1.1.3
            - landsadvocaat c.q. raadpensionarissen van Holland, A.2.1.1.1.3.1
              - Uittreksels uit de registers der resoluties van de Staten van Holland en West-Friesland, houdende de aanstelling van Paulus Buys tot curator van de universiteit van Leiden, 1581, houdende de instructie voor Paulus Buys als landsadvocaat, 1585: houdende de instructie en commissie voor Johan van Oldenbarnevelt als landsadvocaat, 1586: afschrift, 18e eeuw; 454; 1 katern
              - Stukken betreffende de verkiezing en aanstelling van Adriaan Pauw, heer van Heemstede tot raadpensionaris, 1631 en 1651:afschriften, deels, 18e eeuw; 455; 1 omslag
              - Uittreksels uit de registers der resoluties van de Staten van Holland en West-Friesland van 20 en 26 maart 1641, betreffende een aanvulling bij de instructie voor het raadpensionarisambt en betreffende verlenging van het raadpensionarisambt van Jacob Cats, 456; 1 katern
              - Notulen van de besognes van 22 juli 1668 en 16 augustus 1672, inzake het raadpensionarisambt, 1668 en 1672; afschriften, 457; 2 stukken
              - Instructie voor de raadpensionaris Anthonie Heinsius, 1689; afschrift, 458; 1 katern
              - Stukken betreffende de intrede van Simon van Slingelandt als raadpensionaris van Holland en West-Friesland, 1727: afschriften, 1737; 459; 2 stukken
              - Uittreksel uit het register der resoluties van de Staten van Holland en West-Friesland van 20 juli 1728, betreffende de rede door Simon van Slingelandt uitgesproken bij het begin van zijn tweede jaar als raadpensionaris, 460; 1 stuk
              - Stukken betreffende Anthonij van der Heim in zijn functie van raadpensionaris van Holland en West-Friesland, 1737-1744; 461-464
                - Stukken betreffende de verkiezing van Anthonij van der Heim tot raadpensionaris als opvolger van Simon van Slingelandt, 1737, deels afschriften, 461; 1 omslag
                - Stukken betreffende de continuatie van het raadpensionarisschap door Anthonij van der Heim, 1742: minuten en afschriften, 462; 5 stukken
                - Brieven van N.N. aan Anthonij van der Heim, betreffende zijn functie als raadpensionaris (1742), 463; 2 stukken
                - Stukken betreffende het afwijzen door Anthonij van der Heim, van het verzoek van de Staten-Generaal om griffier van de Staten-Generaal te worden als opvolger van Fagel en betreffende de mogelijkheid om na het beëindigen van het raadpensionarisschap thesaurier-generaal van Holland te worden; deels afschriften 1744, 464; 1 omslag
            - leden van de Rekenkamer, A.2.1.1.1.3.2
              - Uittreksel uit het register der resoluties van de Gecommitteerde Raden van Holland van 5 juli 1627 betreffende de aanstelling van Hugo Cassiopijn tot secretaris van de Rekenkamer naar Louis van Kinschot en betreffende de instructie en commissie voor de beide secretarissen, 1627: afschrift, (1730); 465; 1 katern
              - Lijst van retroacta over de periode 1728-1740, betreffende het begeven van ambten van de Rekenkamer, 466; 1 stuk
            - raadsheren, A.2.1.1.1.3.3
              - Stukken betreffende benoemingen en aanstelling van leden van de Hoge Raad van Holland en Zeeland; deels minuten en afschriften, 1739-1743; 467; 1 omslag
              - Lijst van retroacta over de periode 1669-1674 betreffende de geschillen tussen Holland en Zeeland over de werking van de hoven van justitie, (1740), afschrift. Met bijlagen; afschriften, 468; 1 katern en 2 stukken
              - Lijst van raadsheren die namens de Ridderschap van Holland in het Hof van Holland in de periode 1715-1725 zitting gehad hebben, (1740); 469; 1 stuk
            - stedelijke fuctionarissen, A.2.1.1.1.3.4
              - Uittreksels uit de registers der resoluties van de Staten-Generaal betreffende de te volgen procedure bij het benoemen van magistraten in stadsbesturen, 1653, 1660, 1670 en 1671; 470; 1 omslag
              - Stukken betreffende de verkiezing van Nicolaas de Bassecour tot lid van de vroedschap van Brielle, 1726-1727; 471; 3 stukken
              - Uittreksel uit het register der resolutie van de Staten van Holland en West-Friesland van 3 februari 1728, betreffende de aanstelling van Willem van Liere, heer van Katwijk, tot pensionaris van Schoonhoven, 472; 1 stuk
              - Lijst van retroacta over de periode 1597-1688 betreffende het aanstellen van een ontvanger van de gemenelands middelen te Schiedam, (1740); 473; 1 stuk
            - overige functionarissen, A.2.1.1.1.3.5
              - Memorie betreffende de instructie voor de raden en rentmeesters-generaal van de Domeinen van Holland, 1728; 474; 1 stuk
              - Memorie betreffende de instructie voor de commies-fiscaal van Holland, (1735); 475; 1 stuk
              - Lijst van retroacta over de periode 1601-1685, betreffende de regenten van het college der theologie te Leiden, (1740); 476; 1 stuk
              - Lijst van retroacta over de periode 1618-1669, betreffende de curatoren van de universiteit van Leiden; afschrift, (1740); 477; 2 stukken
              - Lijst van retroacta over de periode 1671-1679 betreffende de commiezen ter finantie van Holland; afschrift, (1740); 478; 1 stuk
              - Uittreksels uit de resoluties van de Staten van Holland en West- Friesland van 1675, 1686 en 1718 betreffende de rechten van landdrosten in Holland, (1740), 479; 1 stuk
              - Lijst van retroacta over de periode 1698-1730 betreffende de rechten van de rector en rechters van universiteiten (1740); afschrift, 480; 1 stuk
              - Uittreksel uit het register der resoluties van de Gecommitteerde Raden van Holland en West-Friesland van 30 april 1744, betreffende het invoeren van andere reglementen om de comissarissen van de comptoiren van de Domeinen aan te stellen, 481; 1 stuk
              - Lijsten van retroacta uit de jaren 1391, 1395, 1516 en 1589 betreffende de vervanging van hoogheemraden in Rijnland en Delfland, (1745); afschrift, 482; 2 stukken
              - Lijst van de ijkmeesters van de Trooische gewichten van Holland over de periode 1621-1745, (1745): afschrift, 483; 1 stuk
          - Militaire aangelegenheden, A.2.1.1.1.4
            Zie ook inv.nrs. 564-629
            - Uittreksels uit de registers der resoluties van de Staten van Holland en West-Friesland van 1584 en 1585 betreffende de militie te water, admiraliteiten, middelen te water en de handel, 1584 en 1585; afschriften, 1e helft 18e eeuw; 484; 1 katern
            - Uittreksels uit de registers der resolutie van de Staten van Holland en West-Friesland betreffende het vaststellen van de normen om pensioenen toe te kennen aan militairen, 1675, 1699 en 1706: afschrift, 1e helft 18e eeuw; 485; 1 stuk
            - Uittreksel uit het register der resoluties van de Staten van Holland en West-Friesland van 29 april 1730 betreffende het bepalen van de leeftijdsgrens op 16 jaar voor bevordering tot kornet of vaandrig; authentiek afschrift, 486; 1 stuk
            - Reglement op het begeven van militaire ambten, staande ter repartitie van Holland en West-Friesland; afschrift, (1730); 487; 1 katern
            - Uittreksel uit het register der resoluties van de Staten van Holland en West-Friesland van 12 oktober 1737 betreffende het opdracht geven tot militaire charges, 1737. Met bijlagen, 1702 en 1737, afschriften, 488; 3 stukken
            - Lijst van retroacta over de jaren 1717 en 1718 betreffende de overname van drie compagnieën van Overijssel door Holland, (1740); 489; 1 stuk
            - Missiven van de Staten-Generaal aan de Staten van Holland en West-Friesland, betreffende versterking van de fortificaties en uitbreiding van de oorlogsvloot, naar aanleiding van petities van de Raad van State, 1741; 490; 4 katernen
            - Rekest van luitenant-kolonel Louis Adriaan van Kretschmar aan de Staten van Holland en West-Friesland om vanwege zijn ouderdom tot kolonel bevorderd te worden; afschrift, (1742); 491; 1 stuk
          - Waterstaatsaangelegenheden, A.2.1.1.1.5
            - Stukken betreffende het uitdiepen van de Oostgracht te Gorinchem; authentiek afschrift en afschrift, 1733; 492; 2 stukken
            - Uittreksel uit het register der resoluties van de Staten van Holland en West-Friesland van 25 april 1740, betreffende de kosten van het herstel van de Zeeburg en Diemerdijk, 493; 1 stuk
            - Stukken betreffende de kosten om het paalwerk van het eiland Emmeloord te verstevigen, 1740; 494; 2 stukken
              Eén exemplaar gedrukt
            - Lijst van retroacta over de periode 1725-1739 betreffende het zenden van commissies naar het eiland Goere, om het eiland te inspecteren op veiligheid tegen overstromingen, (1740); 495; 1 stuk
            - Lijst van data van resoluties van de Staten van Holland en West-Friesland over de periode 1726-1732, naar aanleiding van de overstroming die in 1726 heeft plaatsgevonden, (1740); 496; 1 stuk
            - Lijst van retroacta over de periode 1735-1740 betreffende aangelegenheden inzake de Muiderdijk, 497; 1 stuk
            - "Plan" memorie van een aantal loodsen om de vaarroute bij Texel te beveiligen, (1744), afschrift, 498; 1 stuk
          - Equipage van schepen, A.2.1.1.1.6
            - Memorie van Anthonij van der Heim voor de gedeputeerden van Amsterdam betreffende de kosten van de equipage van zes schepen, 1740; 499; 1 stuk
            - Lijst van retroacta over de periode 1728-1730 betreffende de equipage van schepen, (1740); 500; 1 stuk
            - Uittreksel uit het register der resolutie van de Staten van Holland en West-Friesland van 12 oktober 1741, betreffende een petitie van de Raad van State tot het geven van een extra-ordinaris bijdrage voor de equipage van 25 schepen; authentiek afschrift. Met notulen opgemaakt door Van der Heim van de besognes hierop gehouden, 501; 2 stukken
              Resolutie gedrukt en in tweevoud
            - Stukken betreffende de bouw en uitrusting van 20 schepen die overeenkomstig het verdrag van 1678 met Groot-Brittannië, ten dienste van Groot-Brittannié moeten staan. 1744; deels afschriften, 502; 1 omslag
            - Uittreksel uit het register der resoluties van de Staten-Generaal van 26 mei 1744 betreffende een voorstel van Friesland inzake de bekostiging van de equipage van de vloot, 503; 1 katern
            - Uittreksels uit het register der resoluties van de Staten van Holland en West-Friesland van 11 februari en 17 maart 1746 betreffende de bestemming van de schepen die voor de extra-ordinaris equipage in aanmerking komen, 1746. Met bijlage; afschrift. Met notulen opgemaakt door Van der Heim van de besognes hierop gehouden, 504; 4 stukken
          - Juridische aangelegenheden, A.2.1.1.1.7
            - Rapport van de Staten van Holland en West-Friesland betreffende de inmenging van de Staten van Holland en West-Friesland in het op last van het Hof van Holland in druk laten verschijnen van de stukken die gediend hebben voor het proces tussen mevrouw De Win en Jacob Pesters, 1735; 505; 1 katern
            - Stukken betreffende de vrijspraak van Jan Hargé, beschuldigd door Jacob Coren van der Mieden, en de vervolging van laatstgenoemde door de procureur-generaal, 1743, deels afschriften, 506; 6 katernen
            - Stukken betreffende het proces tegen Adriaan van der Mieden, raadsheer van het Hof van Holland, aangespannen door de procureur-generaal, wegens belediging van het Hof, 1745-1746, afschriften, 507; 1 katern en 1 stuk
          - Overige bemoeiingen, A.2.1.1.1.8
            - Uittreksel uit het register der resoluties van de Raad van State van 30 juni 1670, betreffende het vernietigen van stukken, die betrekking hebben op de drukker Scheltus, 508; 1 stuk
            - Stukken betreffende de herziening van het reglement op de sententies van de Raad van State, welke herziening aan de staten van de verschillende gewesten is meegedeeld, 1719, 1723, 1724; 509; 1 omslag
              Missive incompleet
            - "Plan" memorie van Willem Kersseboom om het aantal inwoners van Holland te berekenen, 1727; 510; 1 katern
            - Uittreksels uit het register der resoluties van de Staten van Holland en West-Friesland van 22 mei en 31 oktober 1733, betreffende het niet behoeven te verlenen van naturalisatie aan personen die buiten Holland zijn geboren uit Hollandse ouders, 511; 2 stukken
            - Stukken betreffende het verhinderen van een overschot aan brouwerijen in Holland, naar aanleiding van een rekest van brouwers van het Zuiderkwartier om een brouwer uit Hazerswoude te weren; deels afschriften, 1736-1744; 512; 1 omslag
            - Stukken betreffende de ordonnantie op de koekebakkerijen in Holland; deels afschriften, 1736, 1738 en 1745; 513; 1 omslag
            - Rekening van Vianen over het jaar 1736, opgemaakt door W. Keldermann, 1737; 514; 1 stuk
            - Ordonnanties van verschillende steden tegen ordeverstoringen, 1740 en 1741; 515; 5 stukken
            - Uittreksel uit het register der resoluties van de Staten van West-Friesland van 18 november 1741, naar aanleiding van een rekest van het vleeshouwersgilde te Amsterdam aan de Staten om het slachten van jong vee tegen te gaan. Met bijlagen; afschriften, 516; 4 stukken
            - Uittreksels uit de register der resoluties van de Staten van Holland en West-Friesland van 7 december 1743 en 5 juni 1744, betreffende het verlenen van subsidie voor het bouwen van twee watermolens. met notulen opgemaakt door Van der Heim van de besognes hierop gehouden, 1743 en 1744; 517; 4 stukken
              Resolutie van 7 december 1943 gedrukt
        - Gelderland, A.2.1.1.2
          - Uittreksels uit de notulen van de vergaderingen van de Staten-Generaal over de periode 1739-1740, betreffende de leenroerigheid van Leuth en Meeswijk, 518; 1 katern
          - Memorie betreffende de betaling van de scheepsvrachten binnen de gewesten Gelderland, Utrecht en Overijssel, (1742); 519; 1 katern
        - Zeeland, A.2.1.1.3
          - Memorie betreffende het recht dat Zeeland heeft op het schor "de Hoofdplaat"; afschrift, 1727; 520; 1 katern
        - Utrecht, A.2.1.1.4
          - Memorie betreffende de geëligeerden in de Staten van Utrecht, (1740); 521; 1 stuk
          - Regelement van een door de Staten van Utrecht ingestelde loterij van lijfrenten, 1745; 522; 1 deel
        - Overijssel, A.2.1.1.5
          Zie inv.nrs. 489, 519
        - Friesland, A.2.1.1.6
          - Lijst van agendapunten van de ordinaris en extra-ordinaris Friese Landdagen, 1721-1723, opgestuurd door I.W. Petreeus, 1721-1723, met begeleidende schrijvens, 523; 1 omslag
        - Groningen, A.2.1.1.7
          - Rapport van een commissie uit de Staten van Stad en Lande van Groningen om samen te komen tot een verbetering van de financiële situatie van Stad en Lande, 1720; 524; 1 katern
          - Uittreksel uit het register der resoluties van de Staten van Stad en Lande van Groningen van 17 april 1726. betreffende het onderlinge verschil inzake de betaling van de generaliteitsrente en interesten, 525; 1 katern
          - Stukken betreffende Rudolph de Mepsche, heer van Faan, 1731-1734
            - Register houdende de criminele procedure tegen 24 van sodomie verdachte personen, in het hoog-edel gerecht Oosterdeel Langewold, alsmede stukken betreffende de rechtvaardiging van en andere processen tegen personen, verdacht van sodomie, 1731-1732; 526; 1 deel
            - Register houdende uittreksels uit de resoluties van de Staten-Generaal, de Staten van Holland en West-Friesland, de Staten van Stad en Ommelanden, inzake rekesten van inwoners van Zuidhorn aan bovengenoemde colleges, getuigenverklaringen van martelingen in de gevangenissen en ooggetuigenverslagen van de executie te Zuidhorn van 24 van sodomie verdachte personen op last van Rudolph de Mepsche, heer van Faan, 1731-1732; 527; 1 deel
            - Memorie betreffende de executie van 24 personen te Zuidhorn, verdacht van sodomie, op last van Rudolph de Mepsche, heer van Faan, 1732. Met bijlagen, 528; 1 deel
            - Missive van burgemeester en raad van Groningen aan de Staten-Generaal van 12 september 1732 betreffende het functioneren van de rechterlijke macht in Stad en Lande, met name in Oosterdeel Langewold naar aanleiding van het proces tegen Rudolph de Mepsche; afschrift, 529; 1 katern
            - Memorie betreffende het berechten van personen, verdacht van sodomie, door een neutrale rechtbank en betreffende de noodzaak voor Rudolph de Mepsche, heer van Faan om zich voor een neutraal hof te rechtvaardigen voor de executie van 24 personen te Zuidhorn, verdacht van sodomie, 1734. Met bijlagen hierbij ingebonden, 530; 1 deel
      - Generaliteitsaangelegenheden, A.2.1.2
        - Staten-Generaal, A.2.1.2.1
          - Aanstelling, instructie en rechtspositie van de functionarissen, A.2.1.2.1.1
            Voor aanstellingen e.d. van gezanten in het buitenland zie inv.nrs. 665-669
            - Memorie betreffende de wantoestanden in het begeven van ambten in de generaliteitscolleges; afschrift, 1716; 531; 1 katern
            - Stukken betreffende de rechtsposities van leden van de generaliteitscolleges en van buitenlandse ministers, 1635, 1737-1739, afschriften, 532; 1 omslag
            - Lijst van retroacta over de periode 1584-1654 betreffende de rechtspositie van gedeputeerden in generaliteitscolleges, (1740); 533; 1 stuk
            - Lijst van retroacta over de periode 1621-1690 betreffende de aanstellingen van griffiers van de Staten-Generaal, (1740); 534; 1 stuk
            - Lijsten van retroacta over de periodes 1652-1670 en 1728-1739 betreffende de positie van personen in dienst van de generaliteits- en gewestelijke colleges; afschriften., (1740); 535; 2 stukken
            - Stukken betreffende het toepassen van rechtsvervolging op generaliteitsambtenaren, 1653-1736; afschriften, (1740); 536; 1 omslag
            - Lijst van retroacta over de periode 1705-1707 betreffende de instructie voor de ontvanger-generaal, (1740), afschrift, 537; 1 stuk
            - Memorie betreffende de aanstelling van essayeurs-generaal bij de Staten-Generaal; afschrift, (1740); 538; 1 stuk
          - Bemoeiingen met generaliteitslanden, A.2.1.2.1.2
            - Staats-Brabant, 2.a
              - Stukken betreffende een aantal op grondgebied van Ravesteijn gelegen herbergen, welke door een verdrag onder de jurisdictie van Grave behoren, 1559, 1686 en 1714; afschriften, 539; 4 stukken
              - Uittreksel uit het register der resoluties van de Staten-Generaal van 10 januari 1654 betreffende de vaststelling van de bedragen die de kwartieren van Brabant aan verpondingen moet opbrengen, 540; 1 stuk
              - Uittreksel uit een missive van 1711 en een resolutie van de Raad van State van 31 januari en 7 februari 1722 betreffende het te voeren ceremonieel bij de intocht van de prinses van Auvergne te Bergen op Zoom, 1711 en 1722; afschrift, (1740); 541; 1 stuk
              - Uittreksels uit de resoluties van de Raad van State betreffende het verlenen van uitstel van betaling van imposten en verpondingen aan de landen van Brabant, 1723, 1724 en 1735; 542; 1 katern en 4 stukken
              - Rekest van schepenen, gezworenen en raad van 's-Hertogenbosch aan de Staten-Generaal om het beklag van de gouverneur, hoogschout, commandeur en majoor van de stad 's-Hertogenbosch, inzake het bezuinigen op de recognitiegelden, naast zich neer te leggen, 1729; 543; 1 katern
              - Uittreksels uit het register der resoluties van de Raad van State van 19 januari en 16 april 1733, betreffende de fraudes bij de heffing van de imposten op bier te 's-Hertogenbosch, 544; 1 katern en 1 stuk
              - Lijst van de verhogingen van de tractementen van de leden van de Raad van Brabant vanaf 1610, door de heer Vigilius aan Van der Heim overgeleverd, 1739; 545; 1 stuk
              - Lijst van de presiderende raden in de Raad van Brabant over de periode 1591-1740 en gepensioneerde leden van de Raden van Brabant en Vlaanderen over de periode 1628-1720, 546; 2 stukken
              - Memorie inzake de bestrijding van fraudes in de gemenelands middelen, (1740), afschrift, 547; 1 katern
              - Memorie inzake de aanleg van de straatweg van 's-Hertogenbosch naar Eindhoven, (1740); 548; 1 stuk